【裁判字號】    89,易,495
【裁判日期】    890531
【裁判案由】    竊盜
【裁判全文】
臺灣彰化地方法院刑事判決                          八十九年度易字第四九五號
    公  訴  人  臺灣彰化地方法院檢察署檢察官
    被      告  丁○○
右列被告因竊盜案件，經檢察官提起公訴 (八十八年度偵字第八六四０號)，及移送
併案審理（八十九年度偵字第一五一九號）本院判決如左：
    主  文
丁○○共同連續攜帶兇器竊盜，處有期徒刑捌月；扣案之破壞剪壹把及未扣案之螺絲
起子壹把、鐵條壹支均沒收。
    事  實
一、丁○○於民國八十五年間，因違反肅清煙毒條例案件，經本院判處有期徒刑三年
    三月，並又違反麻醉藥品管理條例案件，亦經本院判有期徒刑四月，應執行有期
    徒刑三年四月，於八十七年十一月十日獲准假釋，竟不知悔改於假釋期間基於意
    圖為自己不法所有之概括犯意，並基於犯意之聯絡，先與不詳年籍，姓名音同「
    林志昌」（起訴書誤載為音同「陳志昌」）之成年男子（由臺灣彰化地方法院檢
    察署檢察官另簽分偵辦），一同於八十八年八月十九日中午，前往位於彰化縣線
    西鄉○○路七八八號之「久睦紡織廠」內，並共同持「林志昌」所有，客觀上足
    供兇器使用之破壞剪一支，竊取久睦紡織廠所有之電纜線共計九十九公斤；復於
    同年八月二十七日下午一時四十分許，復基於犯意之聯絡，與現役軍人黃坤木（
    另案由軍法機關偵查或審理）共同前往久睦紡織廠，分持客觀上足供兇器使用之
    破壞剪各一支，竊取該紡織廠所有之電纜線共計六十公斤（市價新台幣約三千元
    ），嗣為該紡織廠之員工發現，報警當場查獲，並扣得丁○○所有之破壞剪一支
    。另基於同上之概括犯意，丁○○獨自一人於八十八年九月十四日廿一時許，在
    和美鎮○○里○○路四七二號前，持足供作兇器使用之螺絲起子一把竊取丙○○
    所有之ＹＧＬ－六九九號機車乙輛（價值約新台幣四萬四千元）；並於八十八年
    九月十七日三時許，在線西鄉○○村○○路七二０號，竊取戊○○之鑲金玉珮乙
    條、金牌乙塊、紅包一個內有新台幣一仟二佰元、和美六信存金簿乙本、傅素珠
    印章三枚、木製彌勒佛乙尊、水平測量儀器乙組等物（價值約新台幣三萬五千元
    ）；及於八十八年十月十日十五時，在線西鄉○○村○○路一三八之一號，持足
    供作兇器使用之鐵條一支，竊取乙○○所有之車牌號碼ＬＡＥ－九九八號重機車
    乙輛（價值約新台幣三萬元）；復於八十八年十月廿日中午，在線西鄉○○村○○路九四之一號，持亦足供為兇器使用之鐵條一支竊取謝阿束所有之ＫＳＨ－八
    八六號機車乙輛（價值約七千元）；及於八十八年十月二十日以後之某日，騎乘
    上開車號ＳＫＨ－八八六號機車，至線西鄉○○村○○道路旁芭樂園竊取甲○○
    所有之芭樂六粒（價值約新台幣一百元），為甲○○發現後，丁○○遺留ＳＫＨ
    －八八六號機車於該處，為警於八十九年一月十日將被告由臺灣雲林監獄借提訊
    問，經被告自白而循線查獲。
二、案經彰化縣警察局和美分局報請臺灣彰化地方法院檢察署檢察官偵查起訴及移送
    併案審理。
    理  由
一、被告丁○○在上揭時、地，竊取電纜線六十公斤、丙○○所有之ＹＧＬ－六九九
    號機車、甲○○所有之芭樂六粒之事實，業據被告分別於警訊、偵訊及本院審理
    中坦承不諱，核與另案被告黃坤木所供述之竊盜情節，及證人即久睦紡織廠員工
    王芳亮所證述，及被害人丙○○、甲○○、曾德彰所指述之失竊情節互核相符；
    雖就與「林志昌」共同前往久睦紡織廠竊取電覽線及竊取戊○○之上開物品、乙○○所有之ＬＡＥ－九九八號機車、謝阿束所有之ＫＳＨ－八八六號機車之部分
    不肯坦認，辯稱：伊僅幫忙「林志昌」搬電纜線及載去賣，伊沒去偷；及戊○○
    之上開失竊物品是一同學之哥哥拿來賣予伊；而ＬＡＥ－九九八號機車及ＫＳＨ
    －八八六號機車，是警察要求伊承認的云云，惟查被告業於偵訊中供稱：「（共
    去偷幾次？）二次，在八十八年八月十九日另有與陳世昌去偷，也是同樣去久睦
    紡織廠偷了九十九公斤，該次沒被發現。」等語明確，且縱令被告僅幫忙搬東西
    ，亦係行為之分工，無解於伊竊盜罪之成立；及被告既於警訊中業已供承確有竊
    取戊○○之上開物品、乙○○所有之ＬＡＥ－九九八號機車、謝阿束所有之ＫＳ
    Ｈ－八八六號機車，於本院審理中空言否認翻異前詞，其所辯尚均不足採信；此
    外並有照片四張、贓物領據五紙及車輛竊盜資料查尋報表三紙等附卷可證，及破
    壞剪一支扣案可資憑佐，被告犯行堪以認定。
二、破壞剪形尖而利、螺絲起子形長而尖、鐵條形長質硬，客觀上均足供作兇器使用
    。核被告所為，係犯刑法第三百二十條第一項之普通竊盜罪及同法第三百二十一
    條第一項第三款之加重竊盜罪。被告分別與「林志昌」、黃坤木一同行竊，有犯
    意聯絡及行為分擔，應論以共同正犯；又被告多次竊盜犯行，時間緊接，所犯構
    成要件相同之罪，顯係基於概括之犯意為之，應依刑法第五十六條之規定論以刑
    法第三百二十一條第一項第三款加重竊盜罪一罪，並加重其刑。爰審酌被告犯罪
    之動機、目的、手段、所生之危害、年紀尚輕思慮未周及犯罪後坦承犯行之態度
    等一切情狀，量處如主文所示之刑，以示懲儆。扣案之破壞剪一把，及未扣案螺
    絲起子一把、鐵條一支係被告所有，業據其供承在卷，且為供本件犯罪所用之物
    ，螺絲起子一把、鐵條一支雖未扣案，惟不能證明業已滅失，均應依刑法第三十
    八條第一項第二款宣告沒收。公訴人雖未就被告竊取丙○○所有之ＹＧＬ－六九
    九號機車、甲○○所有之芭樂六粒、戊○○之上開物品、乙○○所有之ＬＡＥ－
    九九八號機車、謝阿束所有之ＫＳＨ－八八六號機車之等部分起訴，惟此部分與
    起訴部分既有連續犯之裁判上一罪關係，本院就此移送併案部分，自應加以審理
    ，附此敘明。
據上論斷，應依刑事訴訟法第二百九十九條第一項前段，刑法第二十八條、第五十六
條、第三百二十一條第一項第三款、第三十八條第一項第二款，判決如主文。
本案經檢察官簡燕子到庭執行職務。
中    華    民    國    八十九    年      五      月      三十一        日
                                臺灣彰化地方法院刑事第三庭
                                    法      官  吳俊螢
右正本證明與原本無異。
如不服本判決，應於送達後十日內向本院提出上訴狀(須附繕本)。
告訴人或被害人對於判決如有不服具備理由請求檢察官上訴者，其上訴期間之計算係
以檢察官收受判決正本之日期為準。
                                    法院書記官  楊年雄
中    華    民    國    八十九    年       五     月       卅一         日
刑法第三百二十一條
犯竊盜罪而有左列情形之一者，處六月以上五年以下有期徒刑：
一、於夜間侵入住宅或有人居住之建築物、船艦或隱匿其內而犯之者。
二、毀越門扇、牆垣或其他安全設備而犯之者。
三、攜帶兇器而犯之者。
四、結夥三人以上而犯之者。
五、乘火災、水災或其他災害之際而犯之者。
六、在車站或埠頭而犯之者。
前項之未遂犯罰之。


司法院資訊處製作；財團法人民間司法改革基金會備份。
